臺灣臺南地方法院刑事裁定　
110年度聲字第1889號
聲  請  人  林俊男
即  受刑人          

上列聲明異議人即受刑人因竊盜案件，對於臺灣臺南地方檢察署
檢察官執行之指揮（案號：110 年度執更字第1568號）聲明異議
，本院裁定如下：
    主  文
聲明異議駁回。
    理  由
一、聲明異議意旨略以：
　㈠對執行指揮書（甲）（110年度執更午字第1568號）之執行不
    服，故提起聲明異議。
　㈡上述指揮書所載裁判日期為民國110年8月31日及裁判確定日
    期為110年9月13日。但此期間受刑人林俊男刻正於臺南看守
    所因另案服刑，然卻從未領受前述判決書之送達。如受刑人
    之判決書未合法送達，則後續之「裁判確定」及刑之執行皆
    難謂合法。故懇請鈞院撤銷本執行指揮書，以符法治等語。
二、按裁判於確定後執行之。執行裁判由為裁判法院對應之檢察
    署檢察官指揮之，刑事訴訟法第456條前段、第457條第1項
    前段分別定有明文。次按受刑人以檢察官執行之指揮為不當
    者，得向諭知該裁判之法院聲明異議。法院應就異議之聲明
    裁定之，刑事訴訟法第484條、第486條分別定有明文。
三、經查：
　㈠聲明異議人即受刑人前因竊盜案件，經本院以109年度簡字第
    3847號刑事簡易判決、110年度易字第272號刑事判決，分別
    判處有期徒刑5月、6月確定，嗣經本院於110年8月31日以11
    0年度聲字第1419號刑事裁定定應執行有期徒刑9月。而前揭
    裁定於110年9月3日經聲明異議人以蓋章方式收受而生送達
    效力，且聲明異議人收受前揭裁定後，並未於法定期間（5
    日）內提出抗告，復以聲請人即臺灣臺南地方檢察署檢察官
    亦未提起抗告，故該裁定業已於110年9月13日確定等情，有
    本院送達證書2份在卷（參見本院110年度聲字第1419號卷第
    37頁、第35頁），並經本院調閱本院110年度聲字第1419號
    全卷屬實。從而，臺南地檢署檢察官於本件裁定確定後，於
    110年11月22日依法核發110年度執更午字第1568號執行指揮
    書，命聲明異議人執行有期徒刑9月，於法核無不合。
　㈡又聲明異議人前因竊盜案件，經本院以109年度簡字第3847號
    、109年度簡字第3963號刑事簡易判決分別判處有期徒刑5月
    ，罰金新台幣5,000元確定，嗣於110年3月14日入監執行，
    迄同年110年8月18日因有期徒刑執行完畢，罰金亦以易服勞
    役執行完畢而出監等情，亦有臺灣高等法院被告前案紀錄表
    1份在卷（參見本院卷第24頁）。復以聲明異議人於110年9
    月3日，即本院110年度聲字第1419號刑事裁定送達時，並無
    在監執行或另案在押情事一節，亦經本院審閱聲明異議人之
    臺灣高等法院被告前案紀錄表所示入出監資料屬實（參見本
    院卷第26頁至第29頁）。依此，聲明異議人稱：因另案於臺
    南看守所服刑，而未曾領受前述裁定之送達，故主張前揭裁
    定之送達不合法云云，與事實不符，尚無可採。
四、綜上所述，本件檢察官於本件裁定確定後，核發執行指揮書
    通知聲明異議人到場接受執行，於法無違，洵屬有據。聲明
    異議人聲明異議，為無理由，應予駁回。
據上論斷，應依刑事訴訟法第486 條，裁定如主文。
中　　華　　民　　國　　110 　年　　12　　月　　8 　　日
                  刑事第九庭    法  官  卓穎毓
以上正本證明與原本無異。
如不服本裁定，應於收受送達後5日內向本院提出抗告狀。（應
附繕本）
　　　　　　　　　　　　　　　　書記官　歐慧琪
中　　華　　民　　國　　110 　年　　12　　月　　8 　　日